zh-TW: 輪盤滾珠軌道類型: 整合式球道; 無球道; 可拆卸式球道; 其他
pl: Typ toru kulki koła ruletki: Zintegrowany tor dla kulki; Brak toru dla kulki; Wyjmowany tor dla kulki; Inny
lt-LT: Ruletės rato kamuoliuko takelio tipas: Integruotas kamuoliuko takelis; Be kamuoliuko takelio; Nuimamas kamuoliuko takelis; Kita
sk-SK: Typ sledovania guľôčky ruletového kolesa: Integrovaná dráha pre guľôčku; Bez dráhy pre guľôčku; Odnímateľná dráha pre guľôčku; Iné
de: Typ der Kugelbahn des Roulette-Rads: Integrierte Kugelbahn; Keine Kugelbahn; Abnehmbare Kugelbahn; Sonstige
sv: Roulettehjul – typ av bollbana: Integrerat kulspår; Inget kulspår; Avtagbart kulspår; Övrigt
ru: Тип дорожки шара на колесе рулетки: Встроенный трек для шарика; Без трека для шарика; Съемный трек для шарика; Другое
es: “Tipo de pista de la bola de la rueda de ruleta.: Pista de bolas integrada; Sin pista de bolas; Pista de bolas extraíble; Otro
vi: Loại đường ray bi của bánh xe roulette: Rãnh bi tích hợp; Không có rãnh bi; Rãnh bi có thể tháo rời; Khác
pt-BR: Roleta tipo de trilho da bola: Pista da bola integrada; Sem pista da bola; Pista da bola removível; Outra
ko: 룰렛 휠 볼 트랙 유형: 일체형 볼 트랙; 볼 트랙 없음; 분리형 볼 트랙; 기타
el: Τύπος διαδρόμου μπάλας τροχού ρουλέτας: Ενσωματωμένη διαδρομή μπίλιας; Χωρίς διαδρομή μπίλιας; Αφαιρούμενη διαδρομή μπίλιας; Άλλο
ja: ルーレットホイールのボールトラックタイプ: 一体型ボールトラック; ボールトラックなし; 取り外し可能ボールトラック; その他
fi: Rulettipyörän laakerityyppi: Integroitu palloura; Ei pallouraa; Irrotettava palloura; Muu
hr-HR: Kuglica za rulet pratiti tipa: Ugrađena staza za kuglicu; Bez staze za kuglicu; Odvojiva staza za kuglicu; Ostalo
zh-CN: 轮盘滚珠轨道类型: 一体式球道; 无球道; 可拆卸球道; 其他
fr: Type de piste de bille de la roulette: Piste de bille intégrée; Sans piste de bille; Piste de bille amovible; Autre
ro-RO: Tipul de pistă a bilei roții de ruletă: Pistă integrată pentru bilă; Fără pistă pentru bilă; Pistă detașabilă pentru bilă; Altele
bg-BG: Тип канал за топчето на рулетното колело: Вграден улей за топчето; Без улей за топчето; Подвижен улей за топчето; Друго
en: Roulette wheel ball track type: Integrated ball track; No ball track; Removable ball track; Other
cs: Typ dráhy kuličky ruletového kola: Integrovaná dráha pro kuličku; Bez dráhy pro kuličku; Odnímatelná dráha pro kuličku; Jiné
th: รูปแบบรางลูกบอลบนวงล้อรูเล็ต: รางลูกบอลแบบในตัว; ไม่มีรางลูกบอล; รางลูกบอลแบบถอดได้; อื่นๆ
nl: Roulette wiel balbaan type: Geïntegreerde kogelbaan; Geen kogelbaan; Verwijderbare kogelbaan; Overige
pt-PT: Tipo de pista da bola da roleta: Pista de bolas integrada; Sem pista de bolas; Pista de bolas amovível; Outro
da: Roulettehjuls kuglebanetype: Integreret kuglespor; Intet kuglespor; Aftageligt kuglespor; Andet
it: Tipo di pista delle palline della ruota della roulette: Pista per pallina integrata; Senza pista per pallina; Pista per pallina rimovibile; Altro
tr: Rulet çarkı top yolu tipi: Entegre top yolu; Top yolu yok; Çıkarılabilir top yolu; Diğer
nb: Ballsporingstype for ruletthjul: Integrert kulespor; Uten kulespor; Avtakbart kulespor; Annet
sl-SI: Vrsta kroglične steze kolesa rulete: Vgrajena tirnica za kroglico; Brez tirnice za kroglico; Odstranljiva tirnica za kroglico; Drugo
hu: Rulettkerék golyópályájának típusa: Integrált golyópálya; Nincs golyópálya; Levehető golyópálya; Egyéb